臺灣高等法院高雄分院刑事判決　　　　　　　　　　九十一年度上易字第二六四號
　　上　訴　人
　　即　被　告　乙○○
右上訴人因竊盜案件，不服臺灣高雄地方法院九十年度易字第四三三０號中華民國九
十年十二月三十一日第一審判決（起訴案號：臺灣高雄地方法院檢察署九十年度偵字
第一四六七三號），提起上訴，本院判決如左：
      主  文
上訴駁回。
乙○○緩刑貳年。
    事  實
一乙○○於民國九十年八月二日上午十一時許（檢察官誤載為下午六時二十分），在
  高雄市○○○路一六五巷四號騎樓甲○○所經營之服飾地攤，趁攤位顧客甚多之際
  ，竊取價值新臺幣（下同）七百四十元短袖白底黑藍色線條之上衣一件，得手後將
  所竊得之上衣塞進其女兒所戴土黃色帽子中，並雙手環抱女兒將該帽子放在胸前，
  用以遮住竊得之上衣。嗣經甲○○發覺，並由該帽子中取出被竊之上衣，因而報警
  查獲。
二案經高雄市政府警察局苓雅分局移請臺灣高雄地方法院檢察署檢察官偵查起訴。
      理  由
一訊據被告乙○○固坦承於右揭時地至甲○○之服飾地攤選購衣服，惟矢口否認有何
  竊盜犯行，辯稱：伊欲至被害人甲○○之攤位選購衣物，因不中意轉身離開，伊抱
  著頭上帶著帽子的四歲女兒，被害人由後高舉一件短袖白底黑藍色線條之上衣稱伊
  竊盜，並要伊購買該上衣云云。經查：右揭事實，業經被害人於警訊及原審審理中
  指訴綦詳，核與證人即與被害人在同處隔鄰經營服飾之涂裕隆於本院結證所述，被
  告係於右揭時地為被害人當場人贓俱獲而移送法辦等節相符，並有土黃色帽子一頂
  ，及被害人出具之贓物認領保管收據一份在卷可資佐證。是以被告所辯顯係卸責之
  詞，而不足採信。本件事證已臻明確，被告犯行洵堪認定。
二核被告所為，係犯刑法第三百二十條第一項之竊盜罪。被告犯罪事證既明，原審法
  院依據刑法第三百二十條第一項、第四十二條第二項，罰金罰鍰提高標準條例第一
  條前段、第二條，並審酌被告未思以合法途徑，賺取生活所需物資，竟藉偷竊方式
  遂行私慾，犯罪後又否認犯行，態度非佳，惟念其竊取之財物價值非鉅，對被害人
  造成之損害尚輕等一切情狀，量處罰金二千元，並諭知易服勞役之折算標準。其認
  事用法均無違誤，量刑亦稱允妥，被告上訴意旨猶執前詞，否認犯罪，指摘原判決
  認定不當，為無理由，應予駁回。另查被告未曾受有期徒刑以上刑之宣告，有臺灣
  高等法院被告全國前案紀錄表可稽，且被告竊取之物品已立即由被害人領回，其犯
  罪情節尚非重大，經此偵審程序，當知警惕，應無再犯之虞，本院認被告之科刑以
  暫不執行為適當，併宣告緩刑二年，以啟自新。
據上論斷，應依刑事訴訟法第三百六十八條，刑法第七十四條第一款，判決如主文。
本案經檢察官郭振昌到庭執行職務。
中      華      民      國     九 十一    年      四      月    十八    日
                              臺灣高等法院高雄分院刑事第六庭
                                  審判長法官  王憲義
                                        法官  范惠瑩
                                        法官  謝靜雯
右正本證明與原本無異。
不得上訴。
                                      書記官  廖素珍
中    華    民    國      九十      年       四       月    十  九      日
附錄本判決論罪之法條：
刑法第三百二十條
意圖為自己或第三人不法之所有，而竊取他人之動產者，為竊盜罪處五年以下有期徒
刑、拘役或五百元以下罰金。
                                                      Ｆ
